【裁判字號】    95,訴,125
【裁判日期】    951027
【裁判案由】    損害賠償
【裁判全文】
臺灣臺中地方法院民事判決  95年度訴字第125號
原      告  丙○○
被      告  甲○○
訴訟代理人  徐湘生律師
被      告  丁○○
            戊○○
上二人共同
訴訟代理人  乙○○
            先發不動產仲介經紀有限公司
法定代理人  乙○○
上列當事人間損害賠償事件，本院於95年10月5日言詞辯論終結
，判決如下：
    主    文
原告之訴及假執行之聲請均駁回。
訴訟費用由原告負擔。
    事實及理由
甲、原告主張：
壹、先位之訴部分：
    原告起訴主張: 其委託被告先發不動產經紀仲介有限公司(
    以下簡稱先發公司)之經紀人即被告戊○○、營業員即被告
    丁○○，就原為被告甲○○所有坐落台中市○區○○路10號
    11 樓之14號房屋 (下稱系爭房屋)，於民國 (下同)94 年11
    月6日與甲○○成立買賣契約 (下稱系爭買賣契約)，惟於交
    屋過戶後，原告始從鄰居口中得知，系爭房屋所在之大樓並
    無消防設備及管理委員會，原有之3座電梯，僅剩1座電梯可
    使用，再者，整棟大樓之自來水管線，源自於大樓地下室，
    該棟大樓之污水管線系統亦匯集於地下室，因地下室多年積
    水未退，致骯髒濁水與乾淨自來水混雜，有礙人體健康而不
    堪使用，樓梯間亦因地震有所龜裂，因系爭房屋有前揭不堪
    居住之重大瑕疵，原告乃依法解除系爭買賣契約，被告甲○○應返還原告所給付之價金新台幣 (下同)105 萬元；被告
    戊○○、丁○○、先發公司為專門經營不動產買賣之經營者
    ，精於評估不動產之價值並由底買高賣之方式從中獲取利潤
    ，必詳視不動產之整體概況以利其計算利潤之概算，其等明
    知系爭房屋有重大瑕疵，仍隱瞞且故意不告知原告，致原告
    不知有前揭瑕疵而買受系爭房屋，有違兩造間之居間契約，
    應連帶賠償原告因辦理移轉登記系爭房屋所支出之代書費、
    仲介費，共計9萬6246元，為此提起本訴等語。並聲明:1.
    被告甲○○應給付原告105萬元、被告戊○○、丁○○、先
    發不動產應連帶給付原告9萬6246元，及均自訴狀繕本送達
    翌日起至清償日止，按年利率5%計算之利息；2.願供擔保，
    請准宣告假執行。
貳、備位起訴主張: 系爭房屋所在之該大樓，其消防設備、電梯
    等有前揭所述之瑕疵，其雖屬共用部分設施之瑕疵，惟共用
    部分為專有部分以外供共同使用者，故共有部份及公設若維
    護得宜，得促使大廈住戶間之共同利益，系爭房屋屬公寓大
    廈之結構，其利用與公共設施部分有密不可分之緊密關係，
    故系爭房屋確有前述所稱之瑕疵，而前述瑕疵足具有減損系
    爭房屋50萬元之價值，原告得向被告甲○○請求減少系爭房
    屋50萬元之價金。又原告委託被告先發公司居間購買房屋，
    乃係要購買套房式或小坪數、低價位之房屋，主要做投資、
    租賃使用，而此意思構成該居間契約之一部，被告先發公司
    應受到原告意思表示之拘束，惟被告竟違背前揭特別約定之
    部分，居間介紹原告購買不堪居住使用之房屋，已違反其居
    間義務，被告先發不動產應返還原告1萬5000元；再者，系
    爭房屋因有前述所稱之瑕疵，其價值已減損50萬元，故原告
    因被告被告戊○○、丁○○共同違反居間義務之行為受有50
    萬元價值減損之損害，被告戊○○、丁○○應連帶賠償原告
    ，又被告戊○○、丁○○為被告先發公司之受僱人，故被告
    戊○○、丁○○、先發不動產應連帶賠償原告50萬元，為此
    爰依民法第571條、第359條、第226條、第256條、第188條
    、第185條之規定提起本訴等語。並聲明:1. 被告甲○○應
    給付原告50萬元、被告先發公司應給付原告1萬5000元、被
    告戊○○、丁○○、先發公司應連帶給付原告50萬元，及均
    自訴狀繕本送達翌日起至清償日止，按年利率5%計算之利息
    ；2.願供擔保，請准宣告假執行。
乙、被告甲○○以：原告購買系爭房屋前，曾多次至系爭房屋勘
    查，瞭解系爭房屋內外情形，包含房屋內傢俱、固定物 (
    即該屋重新之裝潢)，周遭環境，認為滿意後，始出價購買
    ，並同意依「房屋現況」交屋，不另提出修繕要求，被告甲○○本欲以128萬元出售系房屋，後因與原告訂立現況交屋
    而同意降價出售；於簽約同時被告即交付原告不動產標的物
    現況說明書，該說明書第14項即註明無管理委員會或管理負
    責人，在第7、11項中均指系爭房屋「房間內」無滲漏水及
    供水排水系統均正常，況原告從看屋、簽訂系爭買賣契約、
    付款、用印、銀行對保、過戶完成至交屋，期間長達30多天
    ，均未提出任何意見，而原告所指之瑕疵均屬公共設施部分
    之瑕疵，非被告所能改善，其主張解除契約返還價金，顯屬
    不實等語。被告戊○○、丁○○、先發公司則以: 兩造同意
    依房屋現況交屋，況原告亦於不動產標的物現況說明書上簽
    名，簽約時兩造並無任何異議，被告等人未違背職務等語資
    為抗辯。並聲明:1. 原告之訴及假執行之聲請均駁回；2.
    如受不利判決，願供擔保請准宣告免予假執行。
丙、得心證之理由：
    本件原告委託被告先發公司之經紀人即被告戊○○、營業員
    即被告丁○○，就原為被告甲○○所有之系爭房屋簽訂系爭
    買賣契約，而原告已給付被告甲○○105萬元之買賣價金等
    事實，為兩造不爭執，並有原告提出之不動產買賣契約書一
    份，在卷可參。又原告主張：被告甲○○所出售之房屋有重
    大瑕疵，其得解除契約請被告甲○○返還價金105萬元，而
    被告戊○○、丁○○為先發公司之受僱人，於仲介原告購買
    系爭房屋時，故意不告知系爭房屋有重大瑕疵，致原告誤為
    買受，使原告受有損害，被告戊○○、丁○○、先發公司應
    連帶賠償96246元；退步而言，縱認原告上開解除契約之主
    張無可採，惟被告甲○○出售之房屋確有重大瑕疵，而此瑕
    疵足具有減損系爭房屋50萬元之價值，原告得向被告甲○○
    請求減少系爭房屋50萬元之價金。而被告戊○○、丁○○、
    先發公司於執行居間義務時，有違約定亦應負連帶賠償之責
    任云云。惟原告上開主張均為被告否認，並以前詞置辯，是
    本件所應審究者為，先位之訴部分：1.系爭買賣契約之標的
    是否有重大瑕疵而原告得解除系爭買賣契約？請求被告甲○○返還價金105萬元？2.被告戊○○、丁○○於執行系爭仲
    介業務時，是否有違反契約義務，使原告對被告甲○○解除
    買賣契約，致原告受有支付代書費、仲介費之損害？原告得
    否請求被告戊○○、丁○○、先發公司應連帶賠償代書費、
    仲介費96246元？預備之訴部分：1.原告得否向被告甲○○
    請求系爭房屋減少價金50萬元?2. 被告先發公司是否有違反
    居間義務，而使原告得向其請求返還1萬5000元仲介費?2.
    被告戊○○、丁○○、先發公司是否有共同違反居間義務之
    行為，使原告買受減少50萬元價值之房屋，致原告受有50萬
    元之損害，而應連帶賠償原告50萬元？經查：
壹、先位之訴部分：
一、原告主張：其購買系爭房屋後，始從鄰居口中得知，系爭房
    屋所在之大樓並無消防設備及管理委員會，原有之3座電梯
    ，僅剩1座電梯可使用，再者，整棟大樓之自來水管線源自
    於大樓地下室，該棟大樓之污水管線系統亦匯集於地下室，
    因地下室多年積水未退，致骯髒濁水與乾淨自來水混雜，有
    礙人體健康而不堪使用，大樓樓梯間因地震龜裂，因認系爭
    房屋有不堪居住之重大瑕疵云云，然查：
（一）按物之出賣人，負交付其物於買受人，並使其取得該物所
      有權之義務。民法第348條第1項定有明文。本件原告欲購
      買被告甲○○之系爭房屋，而被告甲○○出售系爭房屋，
      其自有使原告取得系爭房屋之所有權，及交付系爭房屋予
      原告使用之義務。今被告甲○○經被告先發公司之受僱人
      即被告戊○○、丁○○居間仲介成立交易後，確已移轉系
      爭房屋之所有權予原告，且將其所專有使用之房屋交付原
      告占有使用等情，為原告所不爭執，並有異動索引表一份
      ，在卷可參，按原告欲購系爭房屋，且原告經先發公司人
      員仲介後，成立買賣契約，原告與甲○○並約定依現況點
      交，而被告甲○○亦依約移轉系爭房屋所有權予原告，並
      交付系爭房屋予原告占有使用，而原告就系爭房屋本身亦
      未主張其有瑕疵存在，是被告甲○○所應負之給付義務，
      已履行完畢，而被告先發公司仲介原告購買房屋之義務亦
      已達成，自堪認定。雖原告主張系爭房屋有前述瑕疵，惟
      查：
  １、系爭房屋所在之大樓，未成立管理委員會，此於原告價購
      系爭房屋時，即已得知，此為兩造所不爭執，按管理委員
      會為公寓大廈區分所有權人為共同管理維護社區公共事務
      而依法成立之組織，此組織之成立與否，純繫乎區分所有
      權人之意志，原告購買時管理委員會，縱未成立，將來亦
      可組織成立，尚不得因無管理委員會，即謂系爭房屋有重
      大瑕疵存在。
  ２、再者，原告主張系爭房屋所在之大樓並無消防設備，並提
      95年1月18日台中市消防局檢查報告一份為證，依上開檢
      查報告記載內容：「系爭大樓火警自動報警設備、受信總
      機拆除，自動排煙設備全棟故障，室內消防設備加壓送水
      裝置故障」等語，顯見系爭房屋所在之大樓，並非全無消
      防設備，而係其消防設施備之設置未盡完備，原告主張系
      爭大樓全無消防安全設備，尚無可採。且消防設施本屬公
      共設施，必由全體區分所有權人共同設置、維護，非系爭
      房屋原所有權人被告甲○○一人所得獨力設置、維護，且
      其非被告甲○○應交付予原告之物，被告甲○○就系爭大
      樓之消防設施既無交付之義務，原告主張系爭消防設施於
      被告甲○○交屋時，應屬完備無瑕，被告甲○○所交之房
      屋方屬無瑕疵，顯無可採。再參諸，上開檢查報告固列出
      上開缺失，惟未註明因該缺失而禁止系爭大樓供人居住，
      顯見系爭大樓公共設施固有缺失，但仍可供居住，如由住
      戶設置檢查表所列設備及護改善檢查表列之缺失，即能使
      居住品質更加安全舒適，自難以系爭消防設施有缺失，即
      認被告甲○○所交付之系爭房屋，無法為供人居住之通常
      使用，是系爭消防設施既屬公共設施，非被告甲○○個人
      所得獨力置喙，且被告甲○○所交付之系爭房屋，不因該
      消防設施不備而無法供原告否住使用，自難以該公共消防
      設施不完備，即認被告甲○○所出售之系爭房屋有重大瑕
      疵存在。
  ３、又電梯為供大樓住戶出入之工具，亦屬公共設施，為輔助
      住戶生活之工具，非被告甲○○所得獨力設置管理之物，
      亦難以系爭大樓電梯故障與否，即謂被告甲○○所出售之
      系爭房屋有重大瑕疵存在；且依原告所述，系爭大樓電梯
      有二座故障之事實，縱使為真，惟仍有一座電梯可供正常
      使用，是原告出入該大樓，使用該正常之電梯並無不便之
      處；況電梯之公共設施有所缺失，亦應由全體住戶共同修
      復，非被告甲○○一人之責任，被告甲○○就電梯亦不負
      交付之義務，原告自不得以系爭大樓電梯有二座無法使用
      ，即謂被告甲○○所交付之系爭房，有重大瑕疵存在。
  ４、原告復主張系爭大樓之自來水管線，源自於大樓地下室，
      該棟大樓之污水管線系統亦匯集於地下室，因地下室多年
      積水未退，致骯髒濁水與乾淨自來水混雜，有礙人體健康
      而不堪使用云云，然此為被告否認，且依原告所提地下室
      照片二紙，其停車位固有部分積水之情事，惟非地下室全
      部均積水，而原告就該地下室積水，造成骯髒濁水與乾淨
      自來水混雜，致自來水無法供住戶使用之情事，未舉證以
      資證明，自難遽認原告主張之上開事實屬實；況地下室亦
      屬公共設施，其有所缺失本應由全體住戶共同設法維護管
      理，而非被告甲○○一人所得獨力完成，且該地下室亦非
      專屬被告甲○○使用，而應依約交付予原告使用之物，自
      不得因系爭大樓地下室有所積水，即謂被告甲○○所出售
      之房屋具有重大瑕疵。
  ５、另原告亦主張系爭大樓樓梯間公共設施，有因地震龜裂之
      情事，因而主張系爭房屋有重大瑕疵云云，依原告所提出
      之現場照片，系爭大樓之樓梯間，固有龜裂之情事，惟該
      等龜裂非屬嚴重，原告復未舉證證明，該龜裂之情事存在
      ，將使住戶產生不能居住之立即危險，況該大樓復未經主
      管機關公告為不得居住之危樓，顯難僅依系爭樓梯間有所
      龜裂即認系爭房屋不適居住，進而認定被告甲○○所交付
      之房屋有重大瑕疵存在。
（二）又按大樓之消防設備、電梯、地下室、樓梯間等公共設施
      ，均屬區分所有權人所共有公用，其等為輔助區分所有權
      人之建物使用，以達圓滿之經濟狀況，固不待言，惟系爭
      大樓之公共設施部分，被告甲○○並無專有使用之權利，
      無法單獨交付予原告占有使用，被告甲○○之主給付義務
      為移轉系爭房屋所有權及交付原告占有使用，此等主要義
      務，被告甲○○已履行完畢，已如前述。又系爭消防設備
      、電梯、地下室、樓梯間等公共設施之管理維護，本應由
      全體區分所有權人為之，公寓大廈如有管理負責人或管理
      委員會之設置，則由管理負責人、管理委員會負責修繕義
      務，並由區分所有權人全體負擔修繕費用。是被告甲○○
      就系爭公共設施，充其量僅有負擔修繕費用負擔之義務，
      即公共設施確有損壞，為使區分所有權人之房屋得以圓滿
      使用，而須修護系爭公共設施時，被告甲○○亦僅負有支
      出公共設施修理費用之義務而已，然不得謂被告甲○○所
      出售之系爭房屋具有重大瑕疵；再者，原告向被告購買系
      爭房屋之際，被告先發公司之受僱人丁○○有數度會同原
      告實地勘查系爭房屋所在之現況，後經原告滿意，方同意
      與被告甲○○簽訂系爭買賣契約，且於契約其他約定事項
      約明：「雙方約定總價含傢俱、固定物，不含飾品，買方
      同意依房屋現況，不另提修繕要求」等情，為兩造所不爭
      執，並有買賣契約書一份，在卷可參，按房屋買賣，其買
      賣價金為買受人經主觀思考後，再與賣方會商後，方合意
      產生，是買賣價金數額既經買賣雙方洽談會商後產生，是
      買賣價格之產生，必由買賣雙方主觀參考一切情狀認定而
      產生，買賣雙方則必須受該價格合意之拘束，自不能事後
      任意主張價格不合理而不受拘束。又本件被告甲○○抗辯
      ：其原欲以128萬元出售系爭房屋，後經原告實地勘查系
      爭房屋後，經雙方討價還價，於成立前述特別約定後，方
      以105萬元成交等情，為原告所不爭執，按原告既實地勘
      查系爭房屋，於滿意後出價取得系爭房屋，而被告甲○○
      為免其他糾紛，乃在價金部分退讓，而與原告約明現況交
      屋，原告不得另提修繕要求，則兩造於買賣時，被告甲○○為免其修繕義務，已自價金部份退讓，而原告亦已承諾
      不另提修繕之主張，則兩造自應受其拘束，原告事後自不
      得再向被告甲○○主張系爭房屋應予修繕之權利，則原告
      主張系爭房屋所在大樓之公共設施有不完備，應屬買賣標
      的有重大瑕疵，其得解除契約，自屬無據。
（三）基上所述，原告所出售過戶交付予原告占有使用之系爭房
      屋，本身並無瑕疵存在，且原告所主張公共設施不完備部
      分，該等設施本非被告甲○○所專有而應交付予原告占有
      使用之物，且被告甲○○復未於系爭買賣契約，特別保證
      該等公共設施之品質，而該等公共設施現有之缺失，復未
      使系爭房屋喪失通常效用之情事存在，況原告與被告甲○○於買賣契約中，特別約明原告不另為主張修繕之義務，
      即原告與被告甲○○於買賣時，被告甲○○為免其修繕義
      務已自價金部份退讓，而原告亦已承諾不另提修繕之主張
      ，是被告甲○○已與原告特約免除物之瑕疵保責任，則原
      告自不得再就系爭房屋所在之公共設施，對被告甲○○主
      張修繕之權利，原告事後再行主張被告甲○○所交付之系
      爭房屋具有重大瑕疵存在，原告得對被告甲○○主張解除
      契約，且其已向被告甲○○為解除契約之意思表示，被告
      甲○○應返還價金105萬元，於法自屬無據。
二、本件被告甲○○所出售之系爭房屋，無原告所指之重大瑕疵
    存在，原告對被告甲○○解除契約並無理由，已如前述，按
    系爭代書費、仲介費用，本係原告向被告甲○○購買系爭房
    屋，委請被告先發公司仲介及代書人員辦理過戶等手續，而
    應依約分別給付予被告先發公司之仲介報酬及代書人員服勞
    務之酬金，今被告先發公司仲介原告買受房屋，並已成交，
    原告亦過戶取得房屋之所有權，則被告先發公司、代書人員
    收受原告所支付之仲介費及委任報酬，於法有據，原告係為
    履行其本身之契約義務而給付上開代書費、仲介費，該等代
    書費、仲介費之給付非原告之損害，自可認定，是本件原告
    就系爭仲介費、代書費96246元之給付，既為履行其本身之
    義務而為支付，非屬損害，則原告主張被告戊○○、丁○○
    、先發公司明知系爭房屋有重大瑕疵，仍隱瞞且故意不告知
    原告，致原告不知有前揭瑕疵而買受系爭房屋，有違兩造間
    之居間契約，致原告有支出仲介及代書費之損害，被告戊○○、丁○○、先發公司應連帶賠償原告因辦理移轉登記系爭
    房屋所支出之代書費、仲介費，共計9萬6246元，為無理由
    ，不應准許。
貳、備位之訴部分
    原告備位之訴主張: 系爭房屋所在之該大樓，其消防設備、
    電梯等有前揭所述之瑕疵，其雖屬共用部分設施之瑕疵，惟
    共用部分為專有部分以外供共同使用者，故共同部份及公設
    若維護得宜，得促使大廈住戶間之共同利益，系爭房屋屬公
    寓大廈之結構，其利用與公共設施部分有密不可分之緊密關
    係，故系爭房屋確有前述所稱之瑕疵，而前述瑕疵足具有減
    損系爭房屋50萬元之價值，原告得向被告甲○○請求減少系
    爭房屋50萬元之價金；又被告先發公司居間介紹原告購買不
    堪居住使用之房屋，被告先發公司之受僱人被告戊○○、丁○○已違反其居間義務，被告先發公司應返還原告1萬5000
    元，且系爭房屋因有前述所稱之瑕疵，其價值已減損50萬元
    ，故原告因被告戊○○、丁○○等人共同違反居間義務之行
    為受有50萬元價值減損之損害，被告戊○○、丁○○應連帶
    賠償原告，又被告戊○○、丁○○為被告先發不動產之受僱
    人，故被告先發公司應連帶賠償原告50萬元云云，惟原告上
    開主張為被告所否認，經查：
一、按大樓之消防設備、電梯、地下室、樓梯間等公共設施，均
    屬區分所有權人所共有，其等固為輔助區分有權人之建物使
    用，以達圓滿之經濟狀況，惟系爭大樓之公共設施部分被告
    甲○○並非專有使用之權，無法單獨交付原告占有使用，被
    告甲○○就系爭消防設備、電梯、地下室、樓梯間等公共設
    施之損壞估有分擔修繕費用之義務。惟被告甲○○本欲以
    128萬元出售系爭房屋，後經原告實地勘查系爭房屋後，經
    雙方討價還價，於成立前述特別約定後，方以105萬元成交
    ，並於契約其他約定事項約明：「雙方約定總價含傢俱、固
    定物，不含飾品，買方同意依房屋現況，不另提修繕要求」
    ，即被告甲○○為免其他糾紛，乃在價金部分退讓，而與原
    告約明現況交屋，原告不得另提修繕要求，則兩造於買賣時
    ，被告甲○○為免其修繕義務已自價金部份退讓，而原告亦
    已承諾不另提修繕之主張，是被告甲○○已與原告特約免除
    物之瑕疵保責任，已如前述，是縱使系爭公共設施如有缺失
    而使系爭房屋減少經濟價值，惟此情事，兩造於訂約時，已
    有預知，而約定特約條款加以排除，原告事後自不能再以系
    爭公共設施如有缺陷會致令買賣標的房屋之經濟價值貶低為
    由，向被告甲○○主張減少價金之權利，是原告主張其得向
    被告甲○○主張價金減少50萬元之權利，於法無據；且系爭
    房屋被告先發公司、戊○○、丁○○僅仲介報告原告與被告
    甲○○訂立買賣契約，是否決定買受全由原告自由意志決定
    ，不受被告被告先發公司、戊○○、丁○○之影響，今既由
    原告實地勘查房屋現況，並與被告甲○○磋商後，方與被告
    甲○○成立系爭買賣契約，原告買受系爭房屋為其自由意志
    下所購買，非受被告先發公司、戊○○、丁○○詐術行為所
    致，即難謂被告先發公司、戊○○、丁○○有何故意過失，
    致原告受有損害之情事，是原告主張被告先發公司、戊○○
    、丁○○違反仲介義務，過失使其購買之房屋減少50萬元之
    價值，應連帶賠償原告50萬元，於法亦屬無據。
二、又本件被告甲○○所出售之系爭房屋，無原告所指之重大瑕
    疵存在，原告對被告甲○○解除契約並無理由，且原告對被
    告甲○○亦無減少價金50萬元之權利存在，已如前述，按系
    爭原告給付予仲介費用1萬5000元，本係原告向被告甲○○
    購買系爭房屋，委請被告先發公司仲介，而應依約分別給付
    予被告先發公司之仲介報酬，今被告先發公司已完成仲介義
    務，使原告買受取得系爭房屋之所有權，被告先發公司並無
    債務不履行或給付不能等解除契約之要件，是被告先發公司
    收受原告之仲介費，於法有據，是原告主張其得對被告先發
    公司解除系爭仲介契約，並請求被告先發公司返還仲介費1
    萬5000元，於法無據，不應准許。
參、綜上所述，原告對被告甲○○並無解除系爭買賣契約之權利
    ，是原告先位主張系爭買賣契約經其解除，其得請求被告甲○○返還價金如先位聲明所示之105萬元及給付遲延利息，
    並請求被告先發公司、被告戊○○、徐麒連帶賠償代書費、
    仲介費，共計9萬6246元及遲延利息，均無理由，應予駁回
    ；又原告對被告甲○○亦無50萬元價金減少請求權存在，且
    對被告先發公司亦無解除契約返還仲介費請求權存在，並對
    被告先發公司、被告戊○○、丁○○亦無50萬元損害賠償請
    求權存在，是原告備位主張被告甲○○應給付原告50萬元與
    遲延利息，及請求被告先發公司、被告戊○○、丁○○應連
    帶給付原告50萬元與遲延利息，並主張被告先發公司應返還
    原告1萬5000元與給付遲延利息，均無理由，應併予駁回。
肆、本件事實已臻明，兩造其餘攻擊防禦方法及主張，經審酌後
    ，均與結論無涉，爰不一一贅述，併此敘明。
伍、本件原告之訴既經駁回，其假執行之聲請亦失所附麗，應併
    予駁回。
丁、訴訟費負擔之依據：民事訴訟法第78條。
中    華    民    國    95    年    10   月    27    日
                  民事第二庭    法  官  涂秀玲
正本係照原本作成。
如對本判決上訴，須於判決送達後20日內向本院提出上訴狀。
中    華    民    國    95    年    10   月    27    日
                                書記官


司法院資訊處製作；財團法人民間司法改革基金會備份。
